臺灣高等法院民事裁定　　　　　　　　　100年度抗字第448號
抗　告　人　衛武營藝術文化中心籌備處
法定代理人　林朝號
上列當事人與相對人Mecanoo Architecten B. V. 及羅興華建築
師事務所間因請求給付服務費事件，抗告人對於中華民國100年3
月 1日臺灣臺北地方法院所為100年度建字第2號裁定，提起抗告
，本院裁定如下：
    主  文
抗告駁回。
抗告費用由抗告人負擔。
    理  由
一、本件相對人於原法院以其與抗告人間於民國（下同）96年11
    月21日簽訂「衛武營藝術文化中心新建工程委託規劃設計監
    造契約書」（下稱系爭契約），對抗告人提起給付服務費之
    訴訟，原法院原以系爭契約之履行地在高雄縣市交界處，且
    抗告人事務所所在地亦在高雄市內，而裁定將本件移送臺灣
    高雄地方法院，嗣以兩造就系爭契約所生訴訟已合意以原法
    院為第一審管轄法院，而裁定廢棄前揭移轉管轄之裁定。
二、抗告意旨略以：系爭契約原係95年間行政院文化建設委員會
    （下稱文建會）以行政院公共工程委員會之工程採購契約範
    本為藍本公告，該契約範本第22條(四)規定以主辦機關或工程
    所在地之地方法院為第一審管轄法院，因公告當時抗告人僅
    係附設於文建會之臨時任務編組，故契約文字記載以文建會
    所在地即臺北地方法院為管轄法院；抗告人於96年 8月間成
    為獨立機關，並繼受系爭工程主辦機關之地位時，雖疏未修
    正管轄法院文字之錯誤，惟已於99年11月22日相對人起訴前
    發函相對人請求修正，可知兩造之真意係以主辦機關所在地
    之法院為管轄法院。又依政府採購法第63條第 1項、採購契
    約要項第73條，及民事訴訟法第 2條及第12條之規定，均應
    以機關所在地及債務履行地即臺灣高雄地方法院為第一審管
    轄法院。原法院廢棄原移轉管轄之裁定，容有違誤，爰請求
    廢棄原裁定並將本件移送臺灣高雄地方法院等語。
三、按當事人得以合意定第一審管轄法院，但以關於由一定法律
    關係而生之訴訟為限；前項合意，應以文書證之，民事訴訟
    法第24條定有明文。又解釋契約，固須探求當事人立約時之
    真意，不能拘泥於契約之文字，但契約文字業已表示當事人
    真意，無須別事探求者，即不得反捨契約文字而更為曲解（
    最高法院17年上字第1118號判例參照）。
四、查兩造96年11月21日簽訂之系爭契約第21條爭議處理第(三)項
    後段載明：「關於本契約之所有事項，包括但不限於效力及
    履行，均以中華民國法律為準據法並從其解釋，因本契約所
    生之任何訴訟，雙方同意以臺灣臺北地方法院為第一審管轄
    法院」，有系爭契約在卷可稽（見外放契約副本第27頁），
    已明確約定以臺北地方法院為第一審管轄法院，揆諸前揭說
    明，自無捨棄契約文字而更為曲解之餘地。原法院依上開條
    款認原法院有管轄權，而廢棄原移轉管轄之裁定，並無違誤
    。抗告人雖主張上開條款為未更正之筆誤，伊之真意係以主
    辦機關所在地之法院即臺灣高雄地方法院為第一審管轄法院
    云云，查行政院公共工程委員會工程採購契約範本第22條第
    (四)項固載「本契約以中華民國法律準據法，並以□機關□為
    本工程（由機關於招標時勾選；未勾選者，為機關）所在地
    之地方法院為第一審管轄法院」（見本院卷第17頁），惟系
    爭契約第21條第(三)項後段則逕約定以臺灣臺北地方法院為第
    一審管轄法院，難認雙方締約時之真意是以機關或工程所在
    地之地方法院為第一審管轄法院，抗告人未據舉證主張契約
    上關於管轄法院之記載為未更正之筆誤，應無可取。抗告人
    雖又主張依政府採購法第63條第 1項及依上開條文訂定之採
    購契約要項第73條規定，應以主辦機關所在地之地方管轄法
    院始符法制云云，惟查，政府採購法第63條第 1項前段係規
    定：「各類採購契約以採用主管機關訂定之範本為原則」，
    並未禁止締約雙方另行議定契約之內容，抗告人既未據舉證
    兩造合意以抗告人機關所在地之地方法院為第一審管轄法院
    ，而兩造契約復明文約定以原法院為第一審管轄法院，則原
    法院自有管轄權，其裁定廢棄前揭移轉管轄之裁定，亦無不
    合。抗告意旨執前詞指摘原裁定不當，求予廢棄，為無理由
    ，應予駁回。
五、據上論結，本件抗告為無理由，爰裁定如主文。
中    華    民    國   100    年    4     月    12    日
                    民事第三庭
                        審判長法  官  林敬修
                              法  官  劉勝吉
                              法  官  張靜女
正本係照原本作成。
本裁定除以適用法規顯有錯誤為理由外，不得再抗告。如提起再
抗告，應於收受後10日內委任律師為代理人向本院提出再抗告狀
。並繳納再抗告費新台幣１千元。
中    華    民    國   100    年    4     月    12    日
                              書記官  蕭麗珍